【裁判字號】    89,易,191
【裁判日期】    890412
【裁判案由】    竊盜
【裁判全文】
臺灣雲林地方法院刑事判決                          八十九年度易字第一九一號
    公  訴  人  臺灣雲林地方法院檢察署檢察官
    被      告  乙○○
右列被告因竊盜案件，經檢察官提起公訴（八十九年度偵字第九七六號），本院判決
如左：
    主  文
乙○○攜帶兇器竊盜，處有期徒刑柒月。緩刑參年。
扣案之螺絲起子壹支沒收。
    事  實
一、乙○○意圖為自己不法之所有，於民國八十八年十一月二十九日晚上十二時許至
    次日凌晨一時許之間某時分，在雲林縣台西鄉○○路三九一號全民醫院旁，以客
    觀上具危險性足供兇器使用之螺絲起子，開啟甲○○所使用之車號ＤＱＪ－八０
    九號輕機車（該機車係甲○○之父林水營所有）電門鎖，竊取得手後供己騎用。
    嗣於八十八年十二月十三日十九時三十分許，在雲林縣台西鄉○○路十巷嘉年華
    遊藝場為警查獲，並起獲前開機車及查扣右開乙○○所有之螺絲起子一支。
二、案經雲林縣警察局台西分局以被告乙○○涉犯竊盜罪而報告臺灣雲林地方法院檢
    察署檢察官，該署檢察官認被告乙○○係涉犯贓物罪而偵查起訴後，經本院認定
    被告乙○○係犯竊盜罪而為無罪之判決，並將被告乙○○涉犯竊盜罪部分函送臺
    灣雲林地方法院檢察署檢察官偵辦，再經該署檢察官偵查起訴。
    理  由
一、訊據被告乙○○固坦承於右揭時地竊取右開機車之事實不諱，惟辯稱：當時伊係
    以之前伊所有之機車鑰匙打開右開機車之電門鎖後，將之騎走，後來因該鑰匙斷
    掉，伊才改用右開螺絲起子作為鑰匙之用云云。然查：右揭事實，業據被告乙○
    ○於台灣雲林地方法院八十九年度易字第四號贓物案件八十九年二月二日審理中
    坦承不諱，且被告乙○○為警查獲時，的確係使用右開螺絲起子作為打開右開機
    車電門鎖之用，故被告乙○○所辯，顯係事後卸責之詞，不足採信。右揭事實除
    核與被害人甲○○於警訊中指述之情節相符外，復有贓物認領保管收據一紙附卷
    可稽，並有螺絲起子一支扣案可證。本件事證明確，被告乙○○之犯行洵堪認定
    。
二、核被告乙○○所為，係犯刑法第三百二十一條第一項第三款之攜帶兇器竊盜罪。
    爰審酌被告乙○○之品行、智識程度、犯罪之動機、目的、手段、所生危害及犯
    罪後態度等一切情狀，量處如主文所示之刑，以資懲儆。查被告乙○○前未曾受
    有期徒刑以上刑之宣告，有台灣雲林地方法院檢察署刑案資料查註紀錄表一紙在
    卷可稽，其犯罪後已深知悔悟，本院認被告乙○○經此教訓後，當益知警惕，應
    無再犯之虞，且被告乙○○係家中獨子，其父陳啟昌年滿六十五歲，為列冊之中
    低收入老人，又其母吳金鳳係重度智障，須由被告乙○○負擔家計，此有雲林縣
    台西鄉牛厝村村長開具之證明申請書在卷足憑，而被告乙○○自八十九年四月三
    日起在原彰科技有限公司擔任電子作業員，亦有該公司出具之員工職務證明書在
    案可考，因認其所宣告之刑，以暫不執行為適當，併予宣告緩刑三年，以勵來茲
    而啟自新。
    扣案之螺絲起子一支係被告乙○○所有、且係供其犯罪所用之物，應依刑法第三
    十八條第一項第二款之規定宣告沒收。
三、據上論斷，應依刑事訴訟法第二百九十九條第一項前段、刑法第三百二十一條第
    一項第三款、第七十四條第一款、第三十八條第一項第二款，判決如主文。
本案經檢察官施添寶到庭執行職務。
中      華      民      國      八十九      年      四    月    十二    日
                                         臺灣雲林地方法院刑事第二庭
                                             法  官  倪  彰  鴻
右正本證明與原本無異。
如不服本判決，應於判決送達後十日內向本院提出上訴狀( 應附繕本 )。
                                             書記官  吳  丕  顯
中      華      民      國      八十九      年      四    月    十二    日
刑法第三百二十一條
犯竊盜罪而有左列情形之一者，處六月以上五年以下有期徒刑：
一、於夜間侵入住宅或有人居住之建築物、船艦，或隱匿其內而犯之者。
二、毀越門扇、牆垣或其他安全設備而犯之者。
三、攜帶兇器而犯之者。
四、結夥三人以上而犯之者。
五、乘火災、水災或其他災害之際而犯之者。
六、在車站或埠頭而犯之者。
前項之未遂犯罰之。


司法院資訊處製作；財團法人民間司法改革基金會備份。
